臺灣基隆地方法院基隆簡易庭民事判決
111年度基簡字第599號
原      告  王育嵐  

訴訟代理人  王足玲  

被      告  林秉毅  

訴訟代理人  蘇秉程  

上列當事人間請求損害賠償事件，原告就本院111年度基交簡字
第101號過失傷害刑事案件提起刑事附帶民事訴訟，經本院刑事
庭以111年度基交簡附民字第9號裁定移送前來，本院於民國111
年11月2日言詞辯論終結，判決如下：
　　主　文
被告應給付原告新臺幣參拾捌萬柒仟玖佰柒拾貳元，及自民國一
一一年四月九日起，至清償日止，按週年利率百分之五計算之利
息。
原告其餘之訴駁回。
訴訟費用由被告負擔二分之一，餘由原告負擔。
本判決第一項得假執行，但被告如以新臺幣參拾捌萬柒仟玖佰柒
拾貳元預供擔保，得免為假執行。
原告其餘假執行之聲請駁回。
　　事實及理由
一、按訴狀送達後，原告不得將原訴變更或追加他訴。但請求之
    基礎事實同一者、擴張或減縮應受判決事項之聲明者，不在
    此限，民事訴訟法第255條第1項第2款、第3款分別定有明文
    。查原告起訴時，原訴之聲明第1項前段請求：被告應給付
    原告新臺幣（下同）743,025元。嗣於民國111年11月2日本
    院言詞辯論期日就本件因道路交通事故所受損害之各項請求
    之具體金額列明後，因先前之計算錯誤而就上開請求金額部
    分變更聲明，由743,025元變更763,027元，核其就原訴之變
    更係與原請求之基礎事實（因同一道路交通事故所生之損害
    ）同一並予以擴張，與前揭之規定相符，應予准許。
二、原告起訴主張：被告甲○○於民國110年3月29日上午10時25分
    許，駕駛車牌號碼000-0000號租賃小客車，沿基隆市中正區
    北寧路往新豐街方向行駛。行經基隆市○○區○○路0號國立臺
    灣海洋大學工學院館時，本應注意轉彎車應讓直行車先行，
    而依當時天候晴、日間自然光線、柏油路面乾燥、無缺陷、
    無障礙物、視距良好等情形，並無不能注意之情事，竟疏未
    注意及此貿然左轉，適伊當時騎乘車牌號碼000-0000號普通
    重型機車（下稱系爭車輛）由對向車道直行而來，見狀閃避
    不及而發生碰撞，致伊因而人車倒地，並因本件道路交通事
    故而受有腹部挫傷、右膝擦傷之傷害。除醫療費用4,820元
    之外，尚有看護費用20,000元（以每日2,000元計算，共需
    看護10日），就醫所需交通費用共2,060元，機車維修費用8
    ,950元，因本件交通事故導致休學而損失當學期已繳納之學
    費共27,197元，並因本件道路交通事故所致之休學延緩就業
    1年之薪資損失共600,000元（以國立臺北大學資訊工程研究
    所畢業生之平均月薪每月50,000元計算），及本件道路交通
    事故導致伊相當之身體及精神上痛苦，故亦請求非財產上之
    損害100,000元。上揭損失共計763,027元。為此，爰依民法
    損害賠償之規定，提起本件訴訟等語。並聲明：⑴被告應給
    付原告763,027元，及自起訴狀繕本送達翌日起，至清償日
    止，按週年利率5%計算之利息；⑵願供擔保請准宣告假執行
    ；⑶訴訟費用由被告負擔。
三、被告則聲明：對於原告之請求，僅認30,000元以內尚屬合理
    ，逾此部分即無理由等語，並分別敘明其理由如下：
　㈠就醫藥費部分，原告提出之①「三軍總醫院基隆院區附設民眾
    診療服務處醫療費用明細收據」上，自付費用金額記載之55
    0元、②「基隆長庚紀念醫院急診費用收據」上，記載之自付
    費用金額合計730元、③「慈恩中醫診所門診費用明細表」上
    ，記載掛號費、部分負擔、自費金額等欄合計之金額3,540
    元，原告持上開3紙單據共計請求4,820元部分，同意其請求
    。
　㈡就原告請求看護費20,000元部分，考量原告提出之診斷證明
    書上均無「須專人照顧」之記載，原告亦未因本件道路交通
    事故住院，故認為此部分之支出非必要，不同意其請求。
　㈢就原告請求就醫往返所需交通費用部分，包含來回基隆長庚
    紀念醫院、慈恩中醫診所之計程車資合計2,060元部分，原
    告既已提出單據，故同意其請求。
　㈣就原告請求系爭車輛修理費8,950元部分，原告已提出單據，
    不再就此項有所爭執，但請法院考量折舊後計算被告應給付
    之實際金額。
　㈤就原告請求該學期因休學而因學校並未將學費退費，故有損
    失27,197元之學費部分，因診斷證明書上所載受傷情形並不
    嚴重，應無因而導致原告無法上課而必須休學之結果，故就
    原告關於此部分之請求，亦不同意。
　㈥就因延後畢業而導致損失1年之薪資部分，因前已敘明依原告
    所受傷勢，並無休學之必要，是其請求延後畢業1年之薪資
    損失部分，同不應由被告負責。
　㈦再者，原告係以國立臺北科技大學資訊工程研究所畢業生平
    均每月50,000元之薪資計算，此人力資源網站所謂之調查結
    果亦非確切有據之數字，應無可採。
　㈧原告固因本件事故導致受有傷害，而請求非財產上之損害賠
    償即慰撫金，但其所請求之金額100,000元實有過高，請依
    職權酌減。
　㈨綜合上述，原告之請求應以30,000元為適當，逾此部分之請
    求應無理由，請駁回其訴。
四、本院之判斷：
　㈠本件關於原告主張被告於110年3月29日上午10時25分許，駕
    駛車牌號碼000-0000號租賃小客車在基隆市○○區○○路0號國
    立臺灣海洋大學工學院館時，本應注意轉彎車應讓直行車先
    行，而依當時天候晴、日間自然光線、柏油路面乾燥、無缺
    陷、無障礙物、視距良好等情形，並無不能注意之情事，竟
    疏未注意及此貿然左轉，適原告當時亦騎乘系爭車輛由對向
    車道直行而來，見狀閃避不及而發生碰撞，致原告因而人車
    倒地，並因本件道路交通事故而受有腹部挫傷、右膝擦傷之
    傷害等情，業經臺灣基隆地方檢察署檢察官以111年度偵字
    第139號聲請簡易判決處刑，嗣又經本院刑事庭以111年度基
    交簡字第101號判決被告犯過失傷害罪，處拘役50日，並得
    易科罰金在案，此部分事實經本院調取上揭案件之刑事卷宗
    核閱無訛，被告亦從未對此有所爭執，更於檢察官偵查中即
    已自白，則原告主張被告因過失不法侵害原告，致原告受有
    損害等語，自堪信為真實。
　㈡按因故意或過失，不法侵害他人之權利者，負損害賠償責任
    ；汽車、機車或其他非依軌道行駛之動力車輛，在使用中加
    損害於他人者，駕駛人應賠償因此所生之損害；不法侵害他
    人身體或健康者，對被害人因此減少或喪失之勞動能力或增
    加生活上之需要時，應負損害賠償責任；不法侵害他人之身
    體、健康、名譽、自由、信用、隱私、貞操、或不法侵害其
    他人格法益而情節重大者，被害人雖非財產上之損害，亦得
    請求賠償相當之金額，民法第184條第1項前段、第191條之2
    本文、第193條第1項、第195條第1項分別定有明文。復按當
    事人主張有利於己之事實者，就其事實有舉證之責任，民事
    訴訟法第277條前段亦有明文。是民事訴訟如係由原告主張
    權利者，應先由原告負舉證之責，若原告先不能舉證，以證
    實自己主張之事實為真實，則被告就其抗辯事實即令不能舉
    證，或其所舉證據尚有疵累，亦應駁回原告之請求（最高法
    院有17年上字第917號判例要旨參照）。原告主張其因被告
    前揭過失行為，致其身體健康及財產上受有損害等情，已如
    前述，則揆諸上開規定，原告請求被告負損害賠償責任，洵
    為正當。惟原告就其所請求之各項費用，仍應由原告就其主
    張所受損害此一有利於己之事實負舉證責任，並由本院分別
    敘明其准駁之理由如下述。
　㈢就原告請求醫療費用4,820元部分：原告提出①「三軍總醫院
    基隆院區附設民眾診療服務處醫療費用明細收據」（自付費
    用金額550元，見本院卷第57頁）、②「基隆長庚紀念醫院急
    診費用收據」（自付費用金額730元，見本院卷第59頁）、③
    「慈恩中醫診所門診費用明細表」（掛號費、部分負擔、自
    費金額等欄合計之金額3,540元，見本院卷第61頁），此部
    分合計4,820元（計算式：550元＋730元＋3,540元＝4,820元）
    ，經被告當庭表示同意原告此部分之請求（見本院卷第100
    頁），從而原告就此部分所主張之醫療支出，即應認有理由
    。
　㈣就原告請求就醫往返所需交通費用2,060元部分：原告提出來
    回基隆長庚紀念醫院之計程車乘車證明，分別為300元、360
    元（見本院卷第67頁），又提出前往慈恩中醫診所之單趟計
    程車資乘車證明100元（見本院卷第69頁），復參照原告至
    慈恩中醫診所就醫紀錄共有7次（參照前揭慈恩中醫診所門
    診費用明細表，見本院卷第61頁），則原告往返慈恩中醫診
    所共14趟（7次2＝14次），所支出之計程車資應為1,400元
    （100元／次14次＝1,400元）。上開計程車資之支出合計為2
    ,060元（計算式：300元＋360元＋1,400元＝2,060元），被告
    亦表明同意此部分之請求（見本院卷第100頁），是原告就
    此部分之主張自屬有理由。
　㈤就原告請求機車修理費8,950元部分：
　⒈按物被毀損時，被害人除得依民法第196條請求賠償外，並不
    排除民法第213條至第215條之適用。依民法第196條請求賠
    償物被毀損所減少之價額，得以修復費用為估定之標準，但
    以必要者為限（例如：修理材料以新品換舊品，應予折舊）
    。被害人如能證明其物因毀損所減少之價額，超過必要之修
    復費用時，就其差額，仍得請求賠償，此有最高法院77年度
    第9次民事庭會議決議可資參照。
　⒉再查系爭車輛於105年8月出廠（見卷附公路監理WebService
    系統－車號查詢車籍資料，因不知其確切之出廠日期，推定
    系爭車輛為105年8月15日出廠，而以105年8月15日為計算折
    舊之基準），至事故發生即受損之110年3月29日止，依營利
    事業所得稅查核準則第95條第6款規定：「固定資產提列折
    舊採用定率遞減法者，以1年為計算單位；其使用期間未滿1
    年者，按實際使用之月數相當於全年之比例計算之；不滿1
    月者，以月計」之方法計算結果，使用之時間應以4年8月計
    ，其車輛及附加零件已有折舊，應將折舊部分予以扣除。本
    院依行政院所頒固定資產耐用年數表及固定資產折舊率之規
    定，機車之耐用年數為3年，依定率遞減法每年折舊536‰，
    採用定率遞減法計算折舊者，其最後1年之折舊額，加歷年
    折舊累計額，其總和不得超過該資產成本原額之⁹／₁₀，故逾
    耐用年數之機車仍有相當於新品資產成本10%之殘值。本件
    系爭車輛既已逾耐用年數，其修理費用中之零件費用扣除折
    舊額後，僅能就其中¹／₁₀之殘值認為係必要之零件修復費用
    。
　⒊原告請求之修理費中，依據其所提出之估價單、免用統一發
    票收據所示，並無工資、烤漆、鈑金等非材料之項目，全部
    均以零件名稱記載其價額，是原告所請求之全額8,950元均
    應依零件費用予以折舊；依上開標準計算折舊後，原告所得
    請求之材料部份費用為895元（計算式：8,950元¹／₁₀＝895
    元），故原告主張之車輛修復費用，在此範圍內係屬必要，
    逾此範圍，即非可採。
　㈥就原告請求看護費用20,000元部分：
　⒈原告主張其於上開道路交通事故後受傷，有受專人照護之必
    要，雖未外聘看護照護，然係委由其母親與男友等人交錯輪
    班照護，共計10日，以每日看護費相當於2,000元計算，受
    有看護費20,000元（計算式：2,000元／日10日＝20,000元）
    之損害等情，而為被告所否認，並辯稱：依診斷證明書之記
    載，原告並無專人照護之必要性等語。
　⒉按親屬照顧被害人之起居，固係出於親情，但親屬看護所付
    出之勞力，並非不能評價為金錢，只因兩者身分關係密切而
    免除支付義務，此種親屬基於身分關係之恩惠，自不能加惠
    於加害人，故應衡量及比照僱用職業護士看護之情形，認被
    害人受有相當看護費之損害，得向加害人求償（最高法院93
    年度台上字第472號判決要旨參照）。設若原告確有專人照
    護之必要性，原告縱因出於親情而無庸支出看護費，然親屬
    代為照顧起居，所付出之勞力非不能評價為金錢，雖因2者
    身分關係而免除其支付義務，惟此種基於身分關係之恩惠，
    尚不能加惠於應負賠償責任之人，故由親屬看護時縱無現實
    看護費之支付，仍應認原告受有相當於看護費之損害，而得
    向被告請求賠償，方符公平原則。是就原告請求之看護費用
    部分，所應審認者厥為：原告有無專人照護之必要性？
　⒊依原告提出之①110年3月29日「三軍總醫院附設基隆民眾診療
    服務處診斷證明書」關於診斷之記載為：腹部挫傷、右膝擦
    傷，關於治療經過及處置意見為：「於110年3月29日至急診
    就診，宜持續觀察追蹤」等語（見本院卷第51頁）；②長庚
    醫療財團法人基隆長庚紀念醫院診斷證明書之診斷欄記載：
    「腹痛，疑似挫傷，右膝表淺挫傷」等語，醫囑欄記載：「
    病患於110年03月29日23時29分，於本院急診求診，經診療
    後於110年03月30日00時離開急診」等語（見本院卷第53頁
    ）；③慈恩中醫診所診斷證明書中「病名」欄記載「左胸壁
    挫傷右膝挫傷腹部挫傷之初期照護」等語，「醫師醫囑」欄
    則為空白（見本院卷第55頁）。由上開診斷證明書可見原告
    既無住院治療之必要，亦難認其確有需人全日照護生活起居
    之必要。
　⒋至原告雖因上述之道路交通事故受有傷害，生活上或因疼痛
    而有所不便，倘有專人照護，勢必較無人照護之情形更加舒
    適，對其身心之復原當更為有利；但損害賠償係以支出之必
    要與否為考量，縱有此項支出，如非必要，自不得向他造請
    求。故本件就原告請求之看護費用既無確切證據證明其果有
    必要，則原告請求看護費用20,000元自屬無據，不應准許。
　㈦就原告請求休學未退之學費27,197元部分：
　⒈原告主張其於上開道路交通事故發生時原就讀國立臺北科技
    大學，因該事故受有上述傷害，並因該事故之發生，而造成
    其有焦慮症狀，使原告無法正常修習學業等，遂於110年5月
    辦理休學，未能完成109學年度第2學期之課業，然該學期所
    繳學費27,197元無法退費，因原告嗣後復學後仍須重複繳納
    學費，因而受有學費損失27,197元等情，並提出111年9月16
    日三軍總醫院附設民眾診療服務處診斷證明書（見本院卷第
    63頁）、國立臺北科技大學109學年度第2學期繳費收據（見
    本院卷第71頁）、國立臺北科技大學學生休退學晤談輔導作
    業檢核表（見本院卷第73頁）、國立臺北科技大學學生休退
    學導師（指導教授）晤談紀錄表（見本院卷第75頁）、國立
    臺北科技大學日間部學生休學核定通知書（見本院卷第77頁
    ）存卷可按。惟經被告否認其間之必要性，並以前詞置辯。
　⒉本院審酌原告所提上開書證，認原告所上開主張之事實為真
    。蓋以原告於110年5月間辦理休學與上揭道路交通事故所受
    傷害間存有因果關係，可由上述退學晤談輔導作業檢核表、
    前開晤談紀錄表，及原告經三軍總醫院附設民眾診療服務處
    精神科診斷具有焦慮症狀相互參照，且上述之道路交通事故
    發生於000年0月00日，由前述三軍總醫院附設民眾診療服務
    處診斷證明書中亦記載原告係自110年4月14日起至該院精神
    科門診，前後共16次等語，可見時序上與該道路交通事故之
    發生難謂無關；至被告僅空言否認其間之關聯性，並不足以
    否定上開證據勾稽後所得之結果，自難採憑。
　⒊原告既因上開道路交通事故，因而產生焦慮症狀而無法完成1
    09學年度第2學期之課業，不得已於110年5月間辦理休學，
    除未經學校退費外，嗣後仍須於復學時重複繳納復學該學期
    之學費，則原告請求被告賠償109學年度第2學期之學雜費損
    失27,197元，為有理由，應予准許。
　㈧就原告請求延後1年畢業之薪資損失600,000元部分：
　⒈按損害賠償，除法律另有規定或契約另有訂定外，應以填補
    債權人所受損害及所失利益為限；又所謂「所失利益」，必
    須依通常情形或依已定之計劃、設備或其他一切情事，可得
    預期之利益，故必須有客觀的確定性，若僅有取得利益之希
    望或可能，則無「所失利益」可言。
　⒉原告固主張其因上開道路交通事故導致產生焦慮症狀，不得
    不休學而延緩1年就業，以104人力銀行調查結果，認國立臺
    北科技大學資訊工程研究所畢業生每月薪資至少應有50,000
    元以上，而以50,000元計算，請求被告給付600,000元等語
    ，然原告於上開道路交通事故發生當時，尚未畢業，亦未能
    舉證證明其於事發之時即已有至特定機構（單位）就業之確
    定計劃之事，遑論近來研究所畢業條件之碩士論文審核已有
    日益嚴格之趨勢，取得研究所入學資格不當然等同即能獲取
    相對應之學位，是原告執104人力銀行統計國立臺北科技大
    學資訊工程研究所畢業生月薪之調查結果，100%均在50,000
    元以上（見本院卷第79頁），作為其請求之依據，即難遽憑
    信。被告辯稱：以此金額核算過於不確定等語，尚非全無所
    憑。
　⒊本院審酌原告於上開道路交通事故發生前，其身心健康狀態
    並無不良好之情形，且已具有大學畢業之專業學識，足以認
    定原告客觀上確有取得最低基本工資以上收入之能力，故原
    告之請求，以最低基本工資25,250元（依勞動部110年10月1
    5日勞動條2字第1100131349號公告，自111年1月1日生效）
    核算其因延後修業期間所致每月不能工作之薪資損失，自屬
    客觀有據。
　⒋至原告因焦慮症狀，於休學期間是否別有工作、收入，未經
    被告舉證，且審諸原告因焦慮症狀影響學習而不得不辦理休
    學之情形，自難為對被告有利之認定而在原告就此部分損失
    所為之請求項中予以扣減。
　⒌又原告因係在研究所就讀第一年之第二學期休學（見本院卷
    第71頁之繳費收據，已載明原告之系級為「資工碩一」），
    依理工科系研究所之常態，尚有修課之必要，是其因本件事
    故產生焦慮症狀而延後其學業，所延後之時間自當以1年為
    期（至原告回復學業後，是否能依學位授予法之規定獲頒學
    位，則屬別事），故依上開標準計算，原告請求不能工作之
    薪資損害於303,000元（計算式：25,250元／月12月＝303,00
    0元）之範圍內即屬有據，為有理由，應予准許，逾此範圍
    之請求，為無理由，應予駁回。　
　㈨就原告請求慰撫金100,000元部分：
　⒈按法院對於非財產上損害之酌定，應斟酌雙方之身分、地位
    、資力與加害之程度及其他各種情形核定相當之數額，其金
    額是否相當，自應依實際加害情形與被害人所受之痛苦及雙
    方之身分、地位、經濟狀況等關係決定之（最高法院85年台
    上字第460號民事裁判意旨參照）。
　⒉查本件原告因被告過失駕車行為，而受有腹部挫傷、右膝擦
    傷等傷害，原告因此受有精神上之痛苦，其據此向被告請求
    給付慰撫金，於法有據。又斟酌原告所提出之求償資料可知
    原告於事故當時為國立臺北科技大學資訊工程研究所碩士班
    1年級學生，暨衡量兩造之財產與收入與薪資情形，有渠等
    之稅務電子閘門財產所得調件明細表在卷可按（見限制閱覽
    卷，因事涉兩造之個人資料，自不宜於判決內逐一盤點），
    復考量原告所受之精神上傷害及痛苦，及被告事故後態度等
    一切情狀，認原告請求精神慰撫金100,000元，尚屬過高，
    應酌減為50,000元為適當，逾此部分之請求，不能准許。
　㈩按損害之發生或擴大，被害人與有過失者，法院得減輕賠償
    金額或免除之，民法第217條第1項定有明文。又民法第217
    條第1項規定，目的在謀求加害人與被害人間之公平，倘受
    害人於事故之發生亦有過失，由加害人負全部賠償責任，未
    免失諸過酷，是以賦與法院得不待當事人主張，減輕其賠償
    金額或免除之職權。換言之，基於過失相抵之責任減輕或免
    除，非僅為抗辯之一種，亦可使請求權全部或一部為之消滅
    ，故裁判上得以職權斟酌之（最高法院85年台上字第1756號
    判例意旨參照）。本件經接獲報案到場處理之警方調查結果
    認本件原告並無肇事因素，而被告則為本件道路交通事故之
    肇事原因，有道路交通事故調查報告表㈡第34欄在卷可按（
    見臺灣基隆地方檢察署110年度他字第1122號卷第33頁）；
    依現有之卷證，本院又查無其他可認為本件原告同有過失之
    證據方法，從而亦無從據此而為對被告有利之認定，或容認
    基於過失相抵之規定減輕被告之責任，一併敘明。
  按給付無確定期限者，債務人於債權人得請求給付時，經其
    催告而未為給付，自受催告時起，負遲延責任。其經債權人
    起訴而送達訴狀，或依督促程序送達支付命令，或為其他相
    類之行為者，與催告有同一之效力。遲延之債務，以支付金
    錢為標的者，債權人得請求依法定利率計算之遲延利息，但
    約定利率較高者，仍從其約定利率；應付利息之債務，其利
    率未經約定，亦無法律可據者，週年利率為5%，民法第229
    條第2項、第233條第1項及第203條分別定有明文。經查，本
    件原告向被告訴請者係侵權行為損害賠償之債，為給付未確
    定期限債務。是原告請求自起訴狀繕本送達翌日即111年4月
    9日（見本院110年度基交簡附民字第9號卷第3頁被告簽收之
    日期）起至清償日止，按週年利率5%計算之法定遲延利息，
    合於上開規定，應予准許。
五、綜上所述，原告依侵權行為之法律關係，請求被告賠償原告
    387,972元（即醫療費用支出之4,820元、就醫往返之交通費
    用2,060元、系爭車輛必要修復費用895元、學費27,197元、
    薪資損害303,000元、精神慰撫金50,000元等項之加總），
    及自刑事附帶民事起訴狀繕本送達被告之翌日即111年4月9
    日起至清償日止，按週年利率5%計算之利息部分，為有理由
    ，應予准許；逾此範圍之請求，為無理由，應予駁回。
六、本件事證已經明確，兩造其餘攻擊防禦方法與證據調查，核
    與本件判決結果不生影響，爰不逐一論列，附此敘明。
七、本件係民事訴訟法第427條第2項第12款所定適用刑事簡易訴
    訟程序案件之附帶民事訴訟，經裁定移送民事庭之財產權訴
    訟，本院為被告敗訴判決部分，依同法第389條第1項第3款
    之規定，應依職權宣告假執行；併酌情依同法第392條第2項
    規定，職權宣告被告得預供擔保而免為假執行。原告雖陳明
    願供擔保聲請假執行，惟其陳請僅促使法院職權發動，爰不
    另為假執行准駁之諭知；至原告敗訴部分，其假執行聲請已
    失依據，應併駁回。
八、本件係刑事附帶民事訴訟，而由本院刑事庭移送民事庭者，
    依法不需徵收裁判費，惟仍依民事訴訟法第79條，諭知訴訟
    費用之負擔，以備將來如有訴訟費用發生時，得以確定其數
    額，併予敘明。
據上論結，本件原告之訴為一部有理由，一部無理由，依民事訴
訟法第436條第2項、第79條、第389條第1項第3款、第392條第2
項，判決如主文。
中　　華　　民　　國　　111 　年　　11　　月　　16　　日
                  基隆簡易庭法　官　李謀榮　　　　　
以上正本係照原本作成。
對於本件判決如有不服，應於收受送達後20日內向本院提出上訴
書狀，上訴於本院合議庭，並按他造當事人之人數附具繕本。如
委任律師提起上訴者，應一併繳納上訴審裁判費。
中　　華　　民　　國　　111 　年　　11　　月　　16　　日
                            書記官　顏培容